【裁判字號】    90,易,318
【裁判日期】    900731
【裁判案由】    違反就業服務法
【裁判全文】
臺灣嘉義地方法院刑事判決                            九十年度易字第三一八號
    公  訴  人  臺灣嘉義地方法院檢察署檢察官
    被      告  丁○○
右被告因違反就業服務法案件，經檢察官提起公訴（九十年度偵字第一五一七號），
本院判決如左：
    主  文
丁○○無罪。
    理  由
一、本件公訴意旨如起訴書所載（如附件）。
二、按犯罪事實應依證據認定之，無證據不得推定其犯罪事實，刑事訴訟法第一百五
    十四條定有明文；再事實之認定應憑證據，如未能發現相當證據或證據不足以證
    明，自不能以推測或擬制之方法，以為裁判基礎，亦經最高法院著有四十年台上
    字第八十六號判例足按。
三、本件公訴意旨認為被告涉犯違反就業服務法第五十三條第三款規定，應依同法第
    五十八條第一項前段論處，無非係以：證人ＭＡＧＮＯ  ＶＩＲＧＩＮＩＡ  Ｂ
    （以下簡稱美諾）於警訊中供證明確，且被告供稱認識前揭證人之時間係在八十
    九年八月底某日，乃與該證人所證其係從八十九年九月三日起，至八十九年九月
    十七日止，受僱於被告之時間極為相近吻合。又證人美諾並能繪製被告於嘉義市
    ○區○○里○○鄰○○路二○○號七樓一住處中之家中成員房間詳細位置圖，及
    記載其受僱於被告時之每日工作時間及詳細工作內容表，故按諸常情，該證人證
    述若非真實，以一外國來臺從事工作之人，如何能詳細知悉被告家中成員房間詳
    細位置，及每日作息工作之情形？且證人美諾與被告間並無怨隙，衡情其當無任
    意誣陷被告之理等語，並以證人美諾外僑居留證、護照影本、外僑入出境資料檔
    查詢表、居留外僑作業外勞詳細資料表等證物，為其論據。惟訊之被告丁○○堅
    決否認有何右揭犯行，辯稱：美諾與伊係在麥當勞認識，美諾曾至家中三次，伊
    沒有僱佣美諾，亦不可能只請十四日的外勞等語。
四、經查：
    （一）美諾雖曾在警局以英文書立自白書及繪製被告住所簡圖附在警卷，惟經本
          院囑託嘉義市警察局第二分局譯為中文後，其全文固為：「這是我非法僱
          主位於嘉義的家，她們有二個小孩。我在那裏打工時間是二星期。我負責
          照顧二個小孩之外，還洗衣服、清掃房間、煮飯。上午九時三十分去市場
          買菜順便帶二個小孩洗澡，陪他們玩玩具，我的女主人有工作，但是我不
          清楚在哪裏上班，她共給我新台幣七千元的薪水，但是我付給我的仲介新
          台幣五千元，我的工作期間是從民國八十九年九月七日至九月十九日止。
          」等語，此有該分局所作成之譯文附卷可稽。
    （二）而負責本案偵查之司法警察為員警戊○○，戊○○之所以得悉被告地址，
          則係依美諾身上所有，被告之名片上所載之電話號碼，經由撥打該電話號
          碼，進而由被告告知，始行得悉，惟就該名片資料，員警戊○○並未做任
          何證據保全，且證人美諾亦未曾在警局與被告為任何對質等情，已據員警
          戊○○到庭結證在卷。
    （三）再者，嘉義市○區○○里○○鄰○○路二○○號七樓一被告住處之家中成
          員另被告配偶甲○○、被告父親丙○○、被告母親柯秀枝等情，此均據渠
          等到庭證述明確。然證人美諾前揭自白書，均未載明被告家中尚有該等成
          員，是其自白已有該等瑕疵，其前揭自白書是否可信，已足存疑。又美諾
          曾至被告家中造訪有三次之多，此據被告供承在卷，衡情對被告之住處應
          有概略瞭解，是其能繪製被告住處簡圖，要非難事至明。惟美諾果曾居住
          在被告住所長達二星期之久，自對於被告家中成員居住何處房間知之甚詳
          ，惟證人美諾所繪製之簡圖，則未標示上開成員係居住何處房間，此觀該
          簡圖自明，是美諾所繪製之上開簡圖，自存有標示未明之瑕庛灼然。
    （四）依前所述，本案犯罪地點，證人美諾並未到場親自指證，且該地點亦非美
          諾親自所供述，有如上述，再參之於警訊、偵查中，被告毫無機會與證人
          美諾對質，本院亦無詳細地址，可資傳喚美諾到庭作證，使被告有行使結
          問權機會，以明辨美諾前揭在警訊之證述及所書立之自白書是否真實等情
          形下，實難僅憑美諾在警訊之證述及所書立存有前揭瑕疵之自白書、簡圖
          ，遽以認定被告確有於上開時、地，僱佣美諾至明。
    （五）另被告所住居之嘉義市○區○○里○○鄰○○路二○○號建築物，係林藏
          明提供自有土地與建商合建，而乙○○則住在嘉義市○區○○里○○鄰○
          ○路二００號三樓二，迄今已在該址居住六年，且為該建築物之管理員等
          情，此據乙○○到庭結證明確。而乙○○亦結證，伊並不知道被告有僱佣
          外勞等語，此復核與證人甲○○、丙○○均到庭作證否認被告有何僱佣美
          諾等語一致，是被告前揭辯稱，並未僱佣美諾等語，應堪採信。
    （六）此外，復查無其他積極證據足資證明，被告確有本件公訴意旨所指觸犯違
          反就業服務法之犯行，揆諸首開說明，本件既不能證明被告犯有前揭罪嫌
          ，自應無罪之諭知。
據上論斷，應依刑事訴訟法第三百零一條第一項，判決如主文。
本案經檢察官劉仲慧到庭執行職務
中      華      民      國    九十      年      七      月    三十一    日
                              臺灣嘉義地方法院刑事第三庭
                                  法  官  王  漢  章
右正本證明與原本無異。
如不服本判決，應於判決送達後十日內向本院提出上訴狀( 應附繕本 )。
中      華      民      國    九十      年      七      月    三十一    日
                                  書記官  李  文  政


司法院資訊處製作；財團法人民間司法改革基金會備份。
